臺灣屏東地方法院刑事判決　　　　　　　110年度易字第791號
公　訴　人　臺灣屏東地方檢察署檢察官
被　　　告　林瑞祥



上列被告因詐欺案件，經檢察官提起公訴（110 年度偵字第6544
號），本院判決如下：
    主  文
本件公訴不受理。
    理  由
一、公訴意旨如起訴書所載（如附件）。
二、同一案件繫屬於有管轄權之數法院者，由繫屬在先之法院審
    判之，又案件有同一案件繫屬在後之情形，應諭知不受理之
    判決，並得不經言詞辯論為之。刑事訴訟法第8 條、第303
    條第7 款、第307 條分別定有明文。次按「同一案件」係指
    所訴兩案之被告相同，被訴之犯罪事實亦屬同一者而言；接
    續犯、吸收犯、結合犯、加重結果犯及刑法修正前之常業犯
    等實質上一罪，暨想像競合犯、刑法修正前之牽連犯、連續
    犯之裁判上一罪者，均屬同一事實（最高法院98年度台上字
    第6899號判決意旨參照）。
三、經查，臺灣屏東地方檢察署檢察官以被告林瑞祥於民國110
    年3 月26日13時29分前某時，將其所有之永豐商業銀行股份
    有限公司帳號000-00000000000000號帳戶（下稱涉案帳戶）
    之存簿、提款卡及密碼，提供予真實姓名、年籍均不詳之詐
    欺集團成員使用，幫助詐欺集團成員對鍾婉容、李裕仁、廖
    宜璇、林靜宜實施詐欺取財之犯罪，認被告涉犯幫助詐欺取
    財罪嫌，於110 年8 月23日偵查終結，以該署110 年度偵字
    第6544號提起公訴，並於同年9 月23日繫屬於本院，現由本
    院以110 年度易字第791 號案件即本案審理中等節，有臺灣
    屏東地方檢察署110 年9 月22日屏檢介黃110 偵6544字第11
    09034780號函上本院收文戳暨檢附之110 年度偵字第6544號
    起訴書在卷可稽（見本院卷第7 至12頁）。惟本案繫屬本院
    前，臺灣臺南地方檢察署檢察官就被告於110 年3 月26日前
    某日提供涉案帳戶而涉犯幫助詐欺取財、幫助一般洗錢罪嫌
    ，於同年8 月12日偵查終結，以該署110 年度偵字第12996
    、13425 、14894 號提起公訴，於110 年9 月1 日繫屬於臺
    灣臺南地方法院，現由該院以110 年度金訴字第331 號案件
    （下稱前案）審理中等情，有臺灣高等法院被告前案紀錄表
    、臺灣臺南地方檢察署檢察官110 年度偵字第12996 、1342
    5 、14894 號起訴書存卷可參（見本院卷第49至53頁）。茲
    核被告於本案及前案均係提供涉案帳戶予詐欺集團作為人頭
    帳戶使用，且參被告於本院準備程序時亦稱：我因涉案帳戶
    遺失一事，業經臺灣臺南地方檢察署、臺灣臺南地方法院傳
    訊，係因同一遺失行為、同一涉案帳戶所致等語（見本院卷
    第79頁) ，從而被告係以一提供涉案帳戶予詐欺集團之幫助
    行為，幫助詐欺集團詐騙本案及前案之各告訴人或被害人，
    應屬想像競合之裁判上一罪之關係，是本案與前案自屬同一
    案件，揆諸前揭法律規定，本案既繫屬在後，自不得為審判
    ，爰不經言詞辯論，逕為諭知不受理之判決。
四、退併辦部分：臺灣屏東地方檢察署檢察官移送併辦之該署11
    0 年度偵字第8160、9972號被告違反洗錢防制條例等案件，
    因本案為不受理之諭知，故移送併辦部分與本案即無事實上
    或裁判上一罪之審判不可分關係，本院無從併予審究，應退
    由檢察官另為適法處理，附此敘明。
據上論斷，應依刑事訴訟法第303 條第7 款、第307 條，判決如
主文。
本案經檢察官陳彥竹提起公訴。
中    華    民    國   110    年    12    月    2     日
                  刑事第四庭  審判長法  官  黃柏霖
                                    法  官  林敬超
                                    法  官  錢毓華
以上正本證明與原本無異。
如不服本判決應於收受判決後20日內向本院提出上訴書狀，並應
敘述具體理由；其未敘述上訴理由者，應於上訴期間屆滿後20日
內向本院補提理由書（均須按他造當事人之人數附繕本）「切勿
逕送上級法院」。
中    華    民    國   110    年    12    月    2     日
                                    書記官  郭淑芳
附件：臺灣屏東地方檢察署檢察官起訴書1 份。
--------------------------------------------------------
【附件】
臺灣屏東地方檢察署檢察官起訴書
                                     110年度偵字第6544號
    被      告  林瑞祥
上列被告因詐欺案件，已經偵查終結，認應該提起公訴，茲將犯
罪事實及證據並所犯法條分敘如下：
            犯罪事實
一、林瑞祥已預見提供金融帳戶存簿、提款卡等物予他人使用，
    有可能為不法集團所利用，以遂欺騙不知情之社會大眾及隱
    匿掩飾犯罪所得財物或財產上利益之目的，竟基於幫助詐欺
    之犯意，於民國110 年3 月26日13時29分前之某時許，將其
    所申設永豐商業銀行（帳號：000-00000000000000號）帳戶
    之存摺、提款卡及提款卡密碼，以不詳之代價，交付予真實
    姓名、年籍均不詳之詐欺集團成員使用，藉以幫助該詐欺集
    團成員從事詐欺取財之犯行。嗣該詐欺集團所屬成員取得上
    開金融帳戶後，即共同意圖為自己不法之所有，以如附表所
    示之方式，分別詐騙如附表所示之鍾婉容、李裕仁、廖宜璇
    、林靜宜，致鍾婉容等4 人皆因之陷於錯誤，而依指示於如
    附表所示之時間，將如附表所示之金額匯至前開帳戶內，並
    旋遭提領一空。嗣經前述鍾婉容等4 人匯款後發覺有異始報
    警循線查悉上情。
二、案經李裕仁、廖宜璇、林靜宜告訴及臺南市政府警察局永康
    分局報告偵辦。證據並所犯法條
一、證據清單及待證事實
┌──┬────────────┬──────────────┐
│編號│證    據    名   稱     │待    證    事    實        │
├──┼────────────┼──────────────┤
│1   │被告林瑞祥於警詢及偵查中│否認交付前揭帳戶之存摺、提款│
│    │之供述                  │卡、提款卡密碼予詐騙集團成員│
│    │                        │，辯稱我的帳戶資料在租屋處遺│
│    │                        │失了，是被銀行通知警示時才知│
│    │                        │道遺失；我的提款卡密碼寫在紙│
│    │                        │條上跟提款卡放在一起云云。  │
├──┼────────────┼──────────────┤
│2   │1.被害人鍾婉容之指訴    │證明附表編號1之犯罪事實。   │
│    │2.被害人提出之中國信託銀│                            │
│    │  行存摺交易明細及與詐騙│                            │
│    │  集團之對話內容        │                            │
├──┼────────────┼──────────────┤
│3   │1. 告訴人李裕仁之指訴 2.│證明附表編號2之犯罪事實。   │
│    │  告訴人提出之中國信託銀│                            │
│    │  行匯款申請書及與詐騙集│                            │
│    │  團之對話內容          │                            │
│    │                        │                            │
├──┼────────────┼──────────────┤
│4   │1.告訴人廖宜璇之指訴    │證明附表編號3之犯罪事實。   │
│    │2.告訴人提出之中國信託銀│                            │
│    │  行網路匯款紀錄及與詐騙│                            │
│    │  集團之對話內容        │                            │
├──┼────────────┼──────────────┤
│5   │1.告訴人林靜宜之指訴    │證明附表編號4之犯罪事實。   │
│    │2.告訴人提出之國泰世華商│                            │
│    │  業銀行匯款憑證及與詐騙│                            │
│    │  集團之對話內容        │                            │
├──┼────────────┼──────────────┤
│6   │永豐商業銀行作業處110 年│佐證全部犯罪事實。          │
│    │5 月14日函文暨交易明細  │                            │
└──┴────────────┴──────────────┘
二、核被告所為，係犯刑法第30條第1 項、第339 條第1 項之幫
    助詐欺取財罪嫌。
三、依刑事訴訟法第251條第1項提起公訴。
    此  致
臺灣屏東地方法院
中    華    民    國   110    年    8     月    23    日
                              檢  察  官  陳彥竹
本件正本證明與原本無異
中    華    民    國   110    年    8     月    26    日
                              書  記  官  林晴瑋
附錄本案所犯法條全文
中華民國刑法第339條
（普通詐欺罪）
意圖為自己或第三人不法之所有，以詐術使人將本人或第三人之
物交付者，處 5 年以下有期徒刑、拘役或科或併科 50 萬元以
下罰金。
以前項方法得財產上不法之利益或使第三人得之者，亦同。
前二項之未遂犯罰之。
附表
┌──┬───┬──────────────┬───────┬─────┐
│編號│被害人│詐 騙 方 式                 │匯款時間      │匯款金額（│
│    │      │                            │              │新臺幣）  │
│    │      │                            │              │          │
├──┼───┼──────────────┼───────┼─────┤
│1   │鍾婉容│詐騙集團成員於110 年3 月27日│110 年3 月29日│43978元   │
│    │      │前之某時許，透過交友軟體招攬│12時38分許    │          │
│    │      │被害人投資，佯稱有儲值優惠活│              │          │
│    │      │動云云，致使被害人陷於錯誤，│              │          │
│    │      │遂匯款至被告之前開帳戶。    │              │          │
├──┼───┼──────────────┼───────┼─────┤
│2   │李裕仁│詐騙集團成員於110 年3 月18日│110 年3 月29日│14418元   │
│    │      │22時許，透過交友軟體邀請被害│15時57分許    │          │
│    │      │人把玩投資遊戲，佯稱需繳納保│              │          │
│    │      │證金始可領出贏得款項云云，致│              │          │
│    │      │使被害人陷於錯誤，遂匯款至被│              │          │
│    │      │告之前開帳戶。              │              │          │
├──┼───┼──────────────┼───────┼─────┤
│3   │廖宜璇│詐騙集團成員於 110 年 3 月 9│①110 年3 月26│①20萬元  │
│    │      │日某時許，透過交友軟體招攬被│  日13時29分許│②115500元│
│    │      │害人投資並稱可以獲利云云，致│②110 年3 月30│          │
│    │      │使被害人陷於錯誤，遂匯款至被│  日12時24分許│          │
│    │      │告之前開帳戶。              │              │          │
├──┼───┼──────────────┼───────┼─────┤
│4   │林靜宜│詐騙集團成員於110 年3 月16日│110 年3 月30日│10萬元    │
│    │      │某時許，透過交友軟體招攬被害│14時06分許    │          │
│    │      │人投資，佯稱可以獲利云云，致│              │          │
│    │      │使被害人陷於錯誤，遂匯款至被│              │          │
│    │      │告之前開帳戶。              │              │          │
└──┴───┴──────────────┴───────┴─────┘